【裁判字號】    97,交聲,2722
【裁判日期】    980106
【裁判案由】    交管條例聲異
【裁判全文】
臺灣板橋地方法院交通法庭裁定        97年度交聲字第2722號
原處分機關  交通部公路總局臺北區監理所
異  議  人  甲○○
上列異議人因不服原處分機關於民國97年9 月25日所為北監自裁
字裁40-C00000000號違反道路交通管理事件裁決書所為處分，經
聲明異議，本院裁定如下：
    主  文
異議駁回。
    理  由
一、本件聲明異議意旨詳如附件聲明異議狀所載。
二、按「汽車駕駛人，行經有燈光號誌管制之交岔路口闖紅燈者
    ，處新臺幣一千八百元以上五千四百元以下罰鍰」、「汽車
    駕駛人有左列各款所列條款之一者，除依原條款處罰鍰外，
    並予記點：三、有第43條、第53條或第54條情形之一者，各
    記違規點數三點」，道路交通管理處罰條例第53條第1 項、
    第63條第1 項第3 款定有明文。
三、經查：異議人於民國（下同）97年8 月24日23時15分許，駕
    駛9766-EQ 號自小客車，行經台北縣中和市○○路與和平街
    口處，違規闖越路口之紅燈號誌左轉和平街乙情，業據原處
    分機關於移送書中指述綦詳，核與台北縣政府警察局中和分
    局97年9 月10日北縣警中申字第0970051681號函所述異議人
    上開違規之情節相符，復有在場目睹舉發警員陳葵豪所填製
    「舉發違反道路交通管理事件通知單」乙紙，在卷可稽，足
    堪認定。雖異議人辯稱員警舉發與事實不符，且當時只有員
    警一人，並無其他員警可證明違規事宜，請求調閱路口監視
    器證明其無違規云云。惟異議人於上開時地駕駛上開自小客
    車違規闖越路口紅燈號誌左轉乙節，亦據上開台北縣政府警
    察局中和分局覆函中載明「經舉發員警表示：呂君駕駛9766
    -EQ 號自小客車，沿景安路往復興路方向行駛，於上述時地
    遇紅燈末停逕闖左轉和平路往興南路一段方向，為警目睹攔
    停舉發屬實。」等語明確，且當時警員陳葵豪係當場目擊異
    議人上開違規全部經過，並立即上前攔停異議人舉發之，則
    揆諸上開經過情節以觀，舉發警員應無誤判或錯認之虞，是
    異議人上開所辯，自不足採信。又警員掣單舉發違反道路交
    通處罰條例所列之違規事實，本質上係公務員依法執行職務
    之行為，如有枉法構陷或為不實記載之行為，亦需負擔嚴厲
    之刑事責任，國家並以此擔保公務員能忠實執行職務，故於
    警員巡邏或不定點臨檢時，在未裝設自動感應攝影器材路段
    或未隨身攜帶自動感應攝影器材時，無法期待執勤警員就一
    瞬間突發之交通違規行為，於發現後能及時攝影取證，事實
    上僅能仰賴舉發警員親身目視所見為之，別無其他舉證之可
    能，復查無其他證據顯示舉發警員有誤認或故意構陷之情事
    ，自難以舉發警員無法提出其他證據佐證，即認其所述不可
    採信，是以異議人以無其他證據以證明其有違規行為云云置
    辯，尚不足卸免其責。綜上所述，本件原處分機關以異議人
    上開違規行為明確，依道路交通管理處罰條例第53條第1 項
    、第63條第1 項第3 款之規定，裁處異議人新台幣2700元之
    罰鍰，並記違規點數3 點，應無任何違法或不當之處。茲本
    件異議人不服原處分機關所為上開裁決書之處分，聲明異議
    ，而空言指摘云云，揆諸上述，為無理由，應予駁回。
據上論斷，應依道路交通案件處理辦法第19條，裁定如主文。
中    華    民    國    98    年    1     月    6     日
                    交通法庭  法  官  林 晏 鵬
上列正本證明與原本無異。
如不服本裁定，應於裁定送達後五日內敘明抗告理由，向本院提
出抗告狀。
                              書記官  陳 映 孜
中    華    民    國    98    年    1     月    6     日


司法院資訊處製作；財團法人民間司法改革基金會備份。
